【裁判字號】    97,易,492
【裁判日期】    970229
【裁判案由】    竊盜
【裁判全文】
臺灣臺北地方法院刑事判決        九十七年度易字第四九二號
公  訴  人  臺灣臺北地方法院檢察署檢察官
被      告  甲○○
上列被告因竊盜案件，經檢察官提起公訴（九十六年度偵字第二
四二二二號），本院判決如下：
    主  文
甲○○踰越安全設備竊盜，累犯，處有期徒刑拾月；又踰越安全
設備於夜間侵入住宅竊盜，累犯，處有期徒刑壹年。應執行有期
徒刑壹年陸月。
    事  實
一、甲○○曾於民國八十年間，因違反麻醉藥品管理條例案件，
    經本院以八十年度訴字第二七七五號判處有期徒刑五年六月
    ，嗣經臺灣高等法院以八十一年度上訴字第二五九四號駁回
    上訴，再經最高法院以八十一年度臺上字第四四四九號撤銷
    原審判決並發回臺灣高等法院以八十一年度上更一字第五○
    二號更為審理後，判處有期徒刑五年六月，經最高法院以八
    十二年度臺上字第四五六號駁回上訴確定，復於八十一年間
    ，因犯竊盜罪，經本院以八十一年度訴字第一二二二號判處
    有期徒刑三年確定，前開二案經臺灣高等法院定應執行刑有
    期徒刑八年六月確定，於八十七年十二月一日因縮短刑期假
    釋出監，嗣經上開假釋經撤銷，入監執行殘刑有期徒刑三年
    九月八日，於九十三年九月三十日縮刑期滿執行完畢，猶不
    知悔改，其於九十六年七月十九日下午一時許，見臺北縣新
    店市○○路四十一巷八號三樓丙○○住宅之窗戶疏未關閉，
    竟萌生意圖為自己不法所有之犯意，攀爬至三樓，推開該處
    未關閉之窗戶進入住宅（所涉侵入住宅部分未據告訴），自
    該住宅房間梳妝臺抽屜內之首飾盒中，徒手竊取丙○○所有
    之戒指七只及耳環二付（價值新臺幣十一萬元），得手後將
    之持往跳蚤市場變現花用；另基於意圖為自己不法所有之犯
    意，於九十六年九月十五日上午一時二十五分許之夜間，見
    臺北縣新店市○○路二十三巷六號一樓乙○○之家中無人，
    乃推開該住宅一樓未上鎖之落地窗侵入該住宅，徒手竊取乙○○所有之洋酒五袋，得手後攜至屋外正欲離去之際，適為
    乙○○之鄰居徐章燿發覺可疑，而上前詢問，甲○○因心虛
    ，乃將該五袋洋酒置放該住宅門口，旋即搭乘顏豊所駕駛車
    號五四六—ＣＧ號之計程車逃逸。嗣丙○○、乙○○發現家
    中遭竊，乃報警處理，經警分至前揭住宅採證，將採得之Ｄ
    ＮＡ及指紋送鑑後，發現與甲○○之ＤＮＡ型別及指紋相符
    ，始循線查知上情。
二、案經臺北縣政府警察局新店分局報請臺灣臺北地方法院檢察
    署檢察官偵查起訴。
    理  由
壹、證據能力方面：
一、按被告以外之人於審判外之言詞或書面陳述，除法律有規定
    者外，不得作為證據，刑事訴訟法第一百五十九條第一項固
    定有明文；惟被告以外之人於偵查中向檢察官所為之陳述，
    除顯有不可信之情況者外，得為證據，同法第一百五十九條
    之一第二項亦有明文；又被告以外之人於審判外之陳述，雖
    不符刑事訴訟法第一百五十九條之一至第一百五十九條之四
    之規定，而經當事人於審判程序同意作為證據，法院審酌該
    言詞陳述或書面陳述作成時之情況，認為適當者，亦得為證
    據。當事人、代理人或辯護人於法院調查證據時，知有第一
    百五十九條第一項不得為證據之情形，而未於言詞辯論終結
    前聲明異議者，視為有前項之同意，同法第一百五十九條之
    五亦有明文。證人即被害人丙○○、被害人乙○○之鄰居徐
    章燿、計程車司機顏豊於警詢時之證述，證人乙○○於偵查
    中之證述，雖均屬被告以外之人於審判外之陳述，然證人乙○○於偵查中之證述業經具結，有結文附卷可稽（見臺灣臺
    北地方法院檢察署九十六年度偵字第二四二二二號偵查卷第
    五十七頁反面），當事人於審判程序對於上開證據方法之證
    據能力並未爭執，顯已放棄詰問權之行使，本院審酌前開證
    人於審判外之言詞陳述於作成時之情況，並無違法不當及證
    明力明顯過低之瑕疵，復無顯不可信之情況，足認前揭證人
    之證詞，均適為本案之證據。
二、次按現行刑事訴訟法關於「鑑定」之規定，除選任自然人充
    當鑑定人外，另設有囑託機關鑑定制度。依同法第一百九十
    八條、第二百零八條之規定，不論鑑定人或鑑定機關、團體
    ，固均應由法院、審判長、受命法官或檢察官視具體個案之
    需要而為選任、囑託，並依第二百零六條之規定，提出言詞
    或書面報告，始符合同法第一百五十九條第一項所定得作為
    證據之「法律有規定」之情形。否則所為之鑑定，仍屬傳聞
    證據。然於司法警察機關調查中之案件，為因應實務上，或
    因量大、或有急迫之現實需求，併例行性當然有鑑定之必要
    者，基於檢察一體原則，得由該管檢察長對於轄區內之案件
    ，以事前概括選任鑑定人或囑託鑑定機關、團體之方式，俾
    便轄區內之司法警察官、司法警察對於調查中之此類案件，
    得即時送請先前已選任之鑑定人或囑託之鑑定機關、團體實
    施鑑定，以求時效（法務部九十二年九月一日法檢字第○九
    二○○三五○八三號函參照，刊載於法務部公報第三一二期
    ）。此種由檢察機關概括選任鑑定人或概括囑託鑑定機關、
    團體，再轉知司法警察官、司法警察於調查犯罪時參考辦理
    之作為，法無明文禁止，係為因應現行刑事訴訟法增訂傳聞
    法則及其例外規定之實務運作而為。此種由司法警察官、司
    法警察依檢察官所概括選任之鑑定人或囑託鑑定機關、團體
    所為之鑑定結果，與檢察官選任或囑託為鑑定者，性質上並
    無差異，同具有證據能力（最高法院九十六年度臺上字第二
    八六○號判決參照）。本案所採集之ＤＮＡ及指紋，係經查
    獲之司法警察機關依上開程序送由內政部警政署刑事警察局
    鑑定，該局所為之書面鑑定報告自屬前揭「法律規定」得為
    證據者，而有證據能力。
三、至其餘資以認定本案犯罪事實之非供述證據（詳後述），查
    無違反法定程序取得之情形，依刑事訴訟法第一百五十八條
    之四反面規定，洵具證據能力。
貳、實體方面：
一、前揭犯罪事實，業據被告甲○○坦承不諱（見本院卷第二十
    四頁反面、第二十八頁），核與證人即被害人丙○○、乙○○指述失竊之情節相符（見同上偵查卷第十頁至第十一頁、
    第五十八頁至第五十九頁），並與證人徐章燿、顏豊證述被
    告至乙○○家中行竊遭發覺及逃逸之經過吻合（見同上偵查
    卷第十五頁至第十八頁、第十九頁至第二十一頁），而經警
    在丙○○、乙○○前址住宅所採集之ＤＮＡ及指紋，經送內
    政部警政署刑事警察局鑑定結果，均與被告之指紋及ＤＮＡ
    型別相同，亦有該局九十六年七月二十日刑醫字第○九六○
    一二二九八五號、九十六年十月十六日刑紋字第○九六○一
    五四四六三號、九十六年十一月六日刑醫字第○九六○一四
    九七七三號鑑驗書在卷足憑（見同上偵查卷第二十九頁至第
    三十頁、第三十三頁至第三十四頁、第五十六頁），復有現
    場採證照片附卷可考（見同上偵查卷第二十三頁至第二十七
    頁），足徵被告任意性之自白與事實相符，應堪採信。本案
    事證明確，被告加重竊盜犯行，堪以認定，應予依法論科。
二、按刑法第三百二十一條第一項第二款所謂其他安全設備，係
    指門扇牆垣以外之防閑設備而言（最高法院五十六年度臺上
    字第六○二號判決參照），丙○○住宅之窗戶、乙○○住宅
    之落地窗均為住宅防閑之安全設備，被告侵越該等安全設備
    進入住宅內行竊，已屬踰越安全設備無疑。次按刑法上所謂
    夜間，為日出前日沒後，此徵之刑事訴訟法第一百四十六條
    第四項規定，至為明顯（最高法院二十九年滬上字第六三號
    判例參照），被告至乙○○家中行竊之時間，係於九十六年
    九月十五日上午一時二十五分許，自屬夜間。核被告至丙○○、乙○○家中行竊所為，分係犯刑法第三百二十一條第一
    項第二款踰越安全設備竊盜罪、同法第三百二十一條第一項
    第一款、第二款踰越安全設備於夜間侵入住宅竊盜罪。被告
    先後二次竊盜犯行，犯意各別，行為互殊，應予分論併罰。
    被告於八十年間，因違反麻醉藥品管理條例案件，經本院以
    八十年度訴字第二七七五號判處有期徒刑五年六月，嗣經臺
    灣高等法院以八十一年度上訴字第二五九四號駁回上訴，再
    經最高法院以八十一年度臺上字第四四四九號撤銷原審判決
    並發回臺灣高等法院以八十一年度上更一字第五○二號更為
    審理後，判處有期徒刑五年六月，經最高法院以八十二年度
    臺上字第四五六號駁回上訴確定，復於八十一年間，因犯竊
    盜罪，經本院以八十一年度訴字第一二二二號判處有期徒刑
    三年確定，前開二案經臺灣高等法院定應執行刑有期徒刑八
    年六月確定，於八十七年十二月一日因縮短刑期假釋出監，
    嗣經上開假釋經撤銷，入監執行殘刑有期徒刑三年九月八日
    ，於九十三年九月三十日縮刑期滿執行完畢，有臺灣高等法
    院被告前案紀錄表在卷可佐（見本院卷第三頁至第二十頁）
    ，其前受徒刑之執行完畢，於五年以內故意再犯本案有期徒
    刑以上之罪，為累犯，應依刑法第四十七條第一項規定加重
    其刑。爰審酌被告正值壯年，不思以正當工作獲取財物，竟
    謀不勞而獲，一再竊取他人財物，所為損害被害人，且危害
    社會治安匪淺，及其犯罪之動機、手段、目的、生活狀況、
    智識程度、所竊取財物之價值、犯罪後坦承犯行之態度等一
    切情狀，認公訴人就被告二次犯行各具體求處有期徒刑十月
    、一年，要與被告之犯行相當，爰依公訴人之具體求刑，各
    量處如主文所示之刑，並定其應執行之刑。
據上論斷，應依刑事訴訟法第二百八十四條之一、第二百九十九
條第一項前段，刑法第三百二十一條第一項第一款、第二款、第
四十七條第一項、第五十一條第五款，判決如主文。
本案經檢察官蔡立文到庭執行職務
中    華    民    國  九十七  年    二    月  二十九  日
                          臺灣臺北地方法刑事第十四庭
                              法      官  孫萍萍
上正本證明與原本無異。
如不服本判決，應於判決送達後十日內，向本院提出上訴狀。
                              書  記  官  林義盛
中    華    民    國  九十七  年    二    月  二十九  日
附錄本案論罪科刑法條全文：
刑法第三百二十一條
犯竊盜罪而有左列情形之一者，處六月以上五年以下有期徒刑：
一、於夜間侵入住宅或有人居住之建築物、船艦或隱匿其內而犯
    之者。
二、毀越門扇、牆垣或其他安全設備而犯之者。
三、攜帶兇器而犯之者。
四、結夥三人以上而犯之者。
五、乘火災、水災或其他災害之際而犯之者。
六、在車站或埠頭而犯之者。
前項之未遂犯罰之。


司法院資訊處製作；財團法人民間司法改革基金會備份。
